臺灣彰化地方法院刑事判決　　　　　　 94年度簡上字第142號
上　訴　人　臺灣彰化地方法院檢察署檢察官
被　　　告　丙○○
上列上訴人因被告竊盜案件，不服本院北斗簡易庭九十四年度斗
簡字第二四三號，中華民國九十四年八月四日第一審簡易判決（
聲請簡易判決處刑案號：臺灣彰化地方法院檢察署九十四年度偵
字第三五三八號），提起上訴及移送併案審理（臺灣彰化地方法
院檢察署九十四年度偵字第六六七一號、臺灣南投地方法院檢察
署九十四年度偵字第二七九一號），本院管轄之第二審合議庭認
不宜以簡易判決處刑，改依通常程序為第一審判決如下：：
    主  文
原判決撤銷。
丙○○共同連續意圖為自己不法之所有，而搶奪他人之動產，處
有期徒刑壹年陸月。
    事  實
一、丙○○前曾於民國（下同）九十一年十月間因竊盜案件，經
    本院於九十二年二月二十三日以九十一年度易字第一０八八
    號判決判處有期徒刑八月，緩刑三年確定，現仍緩刑中。詎
    其仍不知悔改，竟基於意圖為自己不法所有之概括犯意，連
    續於附表編號一至五號所示之時間、地點，或單獨或與董冠
    呈、陳炳興、陳泩宏（後三人另由檢察官偵查中）有共同犯
    意聯絡，以附表所示之方法，竊取、搶奪他人所有如附表所
    示之財物，並於附表所示之時、地為警查獲及自白而查悉上
    情。
二、案經彰化縣警察局田中分局報請臺灣彰化地方法院檢察署檢
    察官聲請簡易判決處刑、移送併案審理及南投縣警察局草屯
    分局移送臺灣南投地方法院檢察署檢察官移送併案審理。
    理  由
一、訊據被告丙○○坦承上揭連續竊盜、搶奪等犯行不諱。且查
    ：
（一）被告連續於附表所示之時間、地點，或單獨或夥同董冠呈
      、陳炳興、陳泩宏（另案）共同竊取如附表編號一、二、
      三部分所示之被害人財物之事實，業經其於警、偵訊中及
      本院審理時均坦承不諱，核與附表編號一、二、三部分所
      示之被害人己○○、甲○○、丁○○分別於警訊中指述其
      等財物失竊之情節、另案被告陳炳興、郭森泰、陳泩宏、
      董冠呈分別於警詢、偵查中所為之供述均屬相符。此外，
      復有己○○、甲○○、丁○○出具之贓物認領保管單各一
      紙附卷可稽，足徵被告自白竊盜情節，與事實相符，堪足
      採信。
（二）被告連續於附表所示之時間、地點，以竊得之機車做為犯
      案工具，夥同董冠呈共同搶奪附表編號四、五部分所示之
      被害人財物等事實，業經其於警、偵訊中及本院審理時均
      坦承不諱，核與附表編號四、五部分所示之被害人乙○○
      、戊○○分別於警訊中指述渠等財物遭搶之情節，及另案
      被告董冠呈於警詢、偵查中所為之供述相符，此外，復有
      監視器翻拍被告夥同董冠呈搶奪乙○○之畫面照片四張在
      卷可考。足認被告上揭搶奪自白，與事實相符，亦可採信
      。
（三）綜上所陳，本案事證已臻明確，被告前開竊盜、搶奪等犯
      行至堪認定，應依法論科。
二、核被告丙○○所犯如附表編號一部分之犯行，係犯刑法第三
    百二十一條第一項第四款之加重竊盜罪、附表編號二、三部
    分之犯行，係犯同法第三百二十條第一項之普通竊盜罪，至
    其所犯如附表編號四、五所示之犯行，則係犯同法第三百二
    十五條第一項之普通搶奪罪。被告與董冠呈、陳炳興、陳泩
    宏，就附表編號一部分之竊盜犯行、與董冠呈就附表編號三
    部分之竊盜犯行、與董冠呈就附表編號四、五部分之搶奪犯
    行間，有犯意聯絡及行為分擔，均為共同正犯。被告先後竊
    盜及搶奪犯行，時間均緊接，所犯各為犯罪基本構成要件相
    同罪名，且係分別基於竊盜及搶奪之概括犯意，反覆為之，
    應各依連續犯之規定以一罪論，並均加重其刑。被告自始即
    計畫以竊得之贓車，作為行搶路人之工具，足認其所犯上開
    連續竊盜罪、連續搶奪罪二罪間，有方法目的之牽連關係，
    為牽連犯，應依刑法第五十五條規定，從一重之連續搶奪罪
    處斷。檢察官雖僅就被告所犯附表編號二部分之竊盜犯行，
    向本院聲請以簡易判決處刑，未敘及被告所為如附表編號一
    、三部分所示之其餘二件竊盜犯行，及附表四、五部分所示
    之二件搶奪犯行，惟該部分犯罪事實與已聲請簡易判決處刑
    之事實間，分別有連續犯、牽連犯之裁判上一罪關係，本院
    自均得併予審酌。原審對此部分犯行未及審酌，認定事實顯
    屬有誤，上訴意旨指摘原判決不當，為有理由，應由本院撤
    銷予以改判。爰審酌被告犯罪之動機，行竊、搶奪之手段，
    所生危害及犯後坦承犯行等一切情狀，量處如主文所示之刑
    ，以示懲處。
三、臺灣南投地方法院檢察署檢察官另移送併案如附表編號六至
    十一部分之事實，認被告涉有竊盜、搶奪犯嫌云云。惟按被
    告之自白，不得作為有罪判決之唯一依據，仍應調查其他必
    要之證據，以察其是否與事實相符，刑事訴訟法第一百五十
    六條第二項定有明文。本件被告雖自白其有前揭犯行，然經
    本院向臺灣彰化地方法院檢察署函請補送被害人之警詢筆錄
    等資料，經臺灣彰化地方法院檢察署函轉臺灣南投地方法院
    檢察署函復：經該署調閱彰化縣警察局彰化、員林、田中分
    局九十四年六、七月份勤務指揮中心一一０報案紀錄，與被
    告丙○○、共犯董冠呈於警詢及偵查中之自白比對結果，或
    因被害人未報案，未發現有相符之竊盜、搶奪案，致尚無法
    製作被害人之筆錄。此有臺灣南投地方法院檢察署九十四年
    十一月八日投檢良智九四偵二七九一字第一七四０九號函一
    紙在卷可按。並無從證明被告確有前開犯行。此外，復查無
    其他積極證據，足以證明被告有前開犯行，故應將此部分犯
    罪事實檢還臺灣南投地方法院檢察署檢察官另為適法之處理
    。
四、按檢察官聲請以簡易判決處刑之案件，經法院認為有第四百
    五十一條之一第四項但書之情形者，應適用通常訴訟程序審
    判之，刑事訴訟法第四百五十二條定有明文；且對於簡易判
    決之上訴，準用刑事訴訟法第三編第一章及第二章之規定，
    管轄第二審之地方法院合議庭受理簡易判決上訴案件，應依
    通常程序審理。其認案件有刑事訴訟法第四百五十二條之情
    形者，應撤銷原判決，逕依通常程序為第一審判決，法院辦
    理刑事訴訟簡易程序案件應行注意事項第十四項亦有規定。
    查本案審判中發現被告尚有其他具裁判上一罪即併案部分之
    犯罪事實，足認被告所犯之罪不合刑事訴訟法第四百四十九
    條所定得以簡易判決處刑之案件，且本院認定之犯罪事實顯
    然與檢察官據以求處罪刑之事實不符，而有刑事訴訟法第四
    百五十一條之一第四項但書第二款前段之情形，依前揭法律
  　規定，原審適用簡易判決處刑程序尚有未合，應由本院合議
    庭改依通常程序審理後，逕為第一審之判決，檢察官或被告
    如不服本判決，仍得於法定上訴期間內，向管轄之第二審法
    院提起上訴，附此敘明。
據上論斷，應依刑事訴訟法第四百五十五條之一第三項、第四百
五十二條、第三百六十九條第一項前段、第三百六十四條、第二
百九十九條第一項前段，刑法第二十八條、第五十六條、第三百
二十一條第一項第四款、第三百二十五條第一項、第五十五條，
判決如主文。
本件經檢察官洪紹文到庭執行職務。
中　　華　　民　　國　　94　　年　  12　　月　　 6　　日
                  刑事第一庭    審判長法  官  葉榮郎
                                      法  官  陳秋錦
                                      法  官  唐中興
以上正本證明與原本無異。
如不服本判決，應於判決送達後十日內向本院提出上訴狀，上訴
於臺灣高等法院臺中分院 (須附繕本)。
中　　華　　民　　國　　94　　年　  12　　月　　 6　　日
                                      書記官  吳金良
中華民國刑法第321條
犯竊盜罪而有左列情形之一者，處 6 月以上、 5 年以下有期徒
刑：
一、於夜間侵入住宅或有人居住之建築物、船艦或隱匿其內而犯
    之者。
二、毀越門扇、牆垣或其他安全設備而犯之者。
三、攜帶兇器而犯之者。
四、結夥三人以上而犯之者。
五、乘火災、水災或其他災害之際而犯之者。
六、在車站或埠頭而犯之者。
前項之未遂犯罰之。
中華民國刑法第325條
(普通搶奪罪)
意圖為自己或第三人不法之所有，而搶奪他人之動產者，處 6 月
以上 5 年以下有期徒刑。
因而致人於死者，處無期徒刑或 7 年以上有期徒刑，致重傷者，
處 3 年以上 10 年以下有期徒刑。
第 1 項之未遂犯罰之。
